【裁判字號】    92,易,2441
【裁判日期】    921112
【裁判案由】    竊盜
【裁判全文】
臺灣板橋地方法院刑事判決                        九十二年度易字第二四四一號
    公  訴  人  臺灣板橋地方法院檢察署檢察官
    被      告  甲○○
右列被告因竊盜案件，經檢察官提起公訴（九十二年度偵字第一三九０四號），本院
判決如左：
    主  文
甲○○共同攜帶兇器竊盜，處有期徒刑壹年貳月。扣案之Ｔ型扳手伍支、三叉扳手、
鐵管棒、小挫刀、十字螺絲起子、一字螺絲起子、美工刀、Ｌ型扳手、斜口鉗各壹支
、遙控器伍個、Ｔ型小扳手、小手電筒各貳支均沒收。
    事  實
一、甲○○前於民國九十一年間因犯竊盜罪，經本院於九十二年五月七日以九十二年
    度易字第三四四號判處有期徒刑十月確定，尚未執行完畢（不構成累犯），猶不
    知悔改。竟與乙○○（另案由臺灣彰化地方法院檢察署通緝中）基於意圖為自己
    不法所有之犯意聯絡，於九十二年一月二十九日凌晨二時三十分許，在彰化縣彰
    化市○○街一六三號前，由甲○○留在車牌號碼六Ｅ─一０三一號自用小客車內
    把風，乙○○則至同縣市○○街一五五號騎樓，以所攜帶鐵製，前端尖銳，可傷
    害人之生命、身體，客觀上具危險性，可供兇器使用之斜口鉗，破壞丁○○○所
    有（起訴書誤載為丙○○所有）、交付丙○○使用之車牌號碼九Ｖ─三九一六號
    自用小客車駕駛座車窗玻璃（此部分所涉毀損罪嫌，未據告訴）後，乙○○進入
    該車內將國際牌汽車音響一台自前座儀表板旁拆下而竊取得手後，正欲離去現場
    時，適為彰化縣警察局彰化分局巡邏員警行經該處發現，乙○○乃將該音響棄置
    在前開九Ｖ─三九一六號自用小客車前座座椅間之中央扶手上，隨即往彰化市○○路方向逃逸，途中並將其所有之前開斜口鉗一支丟棄於路上，嗣員警返回上開
    彰化市○○街一六三號路旁，在六Ｅ─一０三一號自用小客車內駕駛座上查獲甲○○，並於地上扣得上開乙○○所丟棄且為其所有之斜口鉗一支（起訴書漏未記
    載），且在六Ｅ─一０三一號自用小客車後行李箱內，扣得乙○○所有供竊盜犯
    罪預備之Ｔ型扳手五支、三叉扳手、鐵管棒、小挫刀、十字螺絲起子、一字螺絲
    起子、美工刀、Ｌ型扳手各一支、遙控器五個、Ｔ型小扳手、小手電筒各二支，
    及與本案無涉之乙○○身分證一張、行動電話ＮＯＫＩＡ三三一０、ＮＯＫＩＡ
    八二五０型各一支（上開行動電話二支均已發還甲○○領回）。
二、案經彰化縣警察局彰化分局報請臺灣彰化地方法院檢察署呈請臺灣高等法院檢察
    署檢察長核轉臺灣板橋地方法院檢察署檢察官偵查起訴。
    理  由
一、訊據被告甲○○矢口否認上開犯行，辯稱：當天乙○○是要去彰化找人，乙○○
    把車開到目的地後，說要下車上廁所，並換伊駕駛，伊等一會等不到乙○○後就
    在車上繼續睡覺，伊沒有把風，對於乙○○竊取他人音響並不知情云云，惟查：
  (一)右揭事實，業據被告於九十二年一月二十九日上午九時許在彰化縣警察局彰化分
    局中華路派出所警詢、同日下午八時許在臺灣彰化地方法院檢察署偵查中，及同
    日下午九時三十許在臺灣彰化地方法院法官羈押訊問時供明在卷，且經證人即查
    獲警員戊○○到庭結證稱：被告當時所在車輛的位置可以清楚看到乙○○的位置
    ，也可以看到警車的位置，我們用手電筒照，又敲車窗被告才有反應，但我們認
    為被告是故意不開門等語，及證人即九Ｖ─三九一六號自用小客車之使用人丙○○證述屬實，復有贓物認領保管單、車籍作業系統查詢認可資料各一紙、九Ｖ─
    三九一六號自用小客車遭竊照片四幀附卷，及供本案共犯乙○○竊盜用之斜口鉗
    一支、供竊盜犯罪預備之Ｔ型扳手五支、三叉扳手、鐵管棒、小挫刀、十字螺絲
    起子、一字螺絲起子、美工刀、Ｌ型扳手各一支、遙控器五個、Ｔ型小扳手、小
    手電筒各二支等扣案可資佐證。又扣案之斜口鉗一支，係共犯乙○○用以竊取汽
    車音響使用，業據被告於上開警詢、偵查及臺灣彰化地方法院法官羈押訊問時供
    承在卷，且屬於鐵製材質、前端尖銳，可傷害人之生命、身體，客觀上具危險性
    ，可供兇器使用，亦據本院當庭勘驗屬實，記明筆錄在卷可按。
  (二)雖被告在審理中辯稱：乙○○說要下去上廁所，伊當時則在車上睡覺，並沒有把
    風，且對於乙○○竊取他人音響亦不知情，至於在警詢中承認是因害怕被刑求，
    而偵查及彰化地方法院羈押訊問時所承認的是指以前的竊案云云。然被告於審理
    中自承警詢中警察並未對伊刑求等語（見本院九十二年十月二十九日審判筆錄）
    ，而證人戊○○亦證稱：第一次警詢作完筆錄後，原本要將被告移送地檢署偵訊
    ，嗣被告向其他警察同事表示承認竊盜，所以才再製作第二次警詢筆錄等語，足
    徵被告前開於九十二年一月二十九日上午九時許在彰化分局中華路派出所接受警
    察詢問時所為自白，並非出於強暴、脅迫或其他不正之方法，被告於警詢中所為
    自白非無任意性，是被告辯稱係因害怕警察刑求才於警詢中承認云云，尚不影響
    其警詢中所為自白之任意性要件。再者，被告於九十二年一月二十九日下午八時
    許在臺灣彰化地方法院檢察署偵查中供承：「（是否於九十二年一月二十九日與
    乙○○一起竊取汽車音響？）是，他（乙○○）偷我把風；（用什麼工具？）一
    字起子、鉗子；（扣案工具是否全部用來竊盜用？提示照片）那是乙○○準備的
    ；（只偷這一次？）我都是幫他把風，我們從上上禮拜開始偷‧‧‧（乙○○跑
    了？）是；（共偷了幾件？）一、二十件；（偷到東西？）乙○○拿到跳蚤市場
    去賣；（有分到錢？）有‧‧‧。」等語（見臺灣彰化地方法院檢察署九十二年
    度偵字第一一九七號卷第十五頁背面、第十六頁），與被告於同日下午九時三十
    分許在臺灣彰化地方法院羈押訊問時供承：「（警訊筆錄是否看過後簽名）？是
    ；（檢察官訊問時是否據實陳述？）實在；（九十二年一月二十九日凌晨二時許
    是否和乙○○行竊？）他是叫我坐在車上，警察先發現乙○○在偷別人車上財物
    ，他跑掉了，警察才查到我，乙○○叫我在車上，如有看到人就按喇叭通知他，
    警察查到時，我坐在駕駛座；（欲行竊何物？）偷音響、ＶＣＤ的；（乙○○帶
    何工具行竊？提示偵卷所附照片）斜口鉗和一字起子，警察在地上查到斜口鉗即
    與卷照片一樣斜口鉗，其他的工具都放在後車箱；（自何時開始和乙○○行竊？
    ）從二、三星期前開始和乙○○偷汽車音響，乙○○下手，我把風，前後約一、
    二十件，都是偷ＶＣＤ，都是乙○○去賣跟我說六、七千元左右，他都給我一千
    元；之前是用租車的，這次才用六Ｅ─一０三一這輛車，都是一天偷，隔二、三
    天再去偷，一天最多偷過三輛車，每次都是用一字起字，按一下車窗玻璃邊用力
    扳就破了，沒什麼聲音，之後再將車窗玻璃慢慢拿下‧‧‧。」等語（見彰化地
    方法院聲請羈押卷第四至五頁）互核相符。觀諸被告上開前後供承情節，被告除
    自承曾於查獲前一至二星期與乙○○共同竊取他人汽車音響外，被告並就檢察官
    或法官所訊問之本件竊盜案件，明確坦承於九十二年一月二十九日凌晨二時許與
    乙○○共同竊取他人汽車音響，其擔任把風工作無訛，而被告於警詢、偵查初訊
    及彰化地方法院法官羈押訊問時就本件共同竊盜犯行均供承在卷，於本院訊問時
    又改稱其所承認的是指以前的竊案云云，其供述顯不一致，尚難採信，應以其在
    警詢、偵查初訊及彰化地方法院法官羈押訊問時之供述為真實可採。被告所辯其
    在偵查及彰化地方法院羈押訊問時所承認的是指以前的竊案云云，並非足採。至
    於被告雖於偵查初訊及法官羈押時供承共犯乙○○行竊時另攜帶一字起子云云，
    惟本案除在六Ｅ─一０三一號自用小客車後行李箱內查扣一字起子一把外，並未
    在上開查獲地點扣得任何一字起字，復無其他積極證據證明乙○○於上揭時地另
    攜帶一字起子行竊，故應認本案共犯乙○○僅攜帶斜口鉗竊取他人汽車音響。
  (三)又被告辯稱乙○○把車開到目的地後，伊在車上睡覺，乙○○說要下去上廁所，
    上完廁所後再由伊駕駛，伊等不到乙○○後就在車上繼續睡覺，本件伊沒有把風
    云云。然查被告當時所在車輛的位置可以清楚看到乙○○的位置，而本件查獲地
    點附近並沒有廁所，且被告係在六Ｅ─一０三一號自用小客車駕駛座上為警查獲
    等情，均據證人戊○○證述詳實（見本院九十二年十月二十九日審判筆錄），足
    認被告辯稱乙○○當時是下去上廁所云云，與證人戊○○上開證述查獲地點附近
    並無廁所等情已有未合。且被告於警詢中辯稱伊朋友（即乙○○）於九十二年一
    月二十九日凌晨一時許，在彰化市○○街一六三號前，說要下車上廁所等語（見
    彰化分局中華路派出所九十二年一月二十九日上午五時二十分警詢筆錄），而被
    告係於同日二時三十分許在上址為警查獲，何以乙○○下車上廁所時間逾三十分
    之久猶未返回時，被告並未下車察看或尋找乙○○，顯見被告所辯與常情相悖；
    又如被告所辯其當時因等不到乙○○後即在車上繼續睡覺云云，則被告應係在六
    Ｅ─一０三一號自用小客車乘客座位上休息睡覺，何以被告最終係在駕駛座上為
    警查獲，俱徵被告上開所辯衡與常情有違，堪認被告係因察覺其與乙○○之竊盜
    犯行遭警發現後，為躲避查緝而將其身體平躺於駕駛座佯裝睡覺，是被告所辯均
    不足採信，本件事證已臻明確，其犯行堪以認定，應依法論科。
二、查被告甲○○在旁把風，由共犯乙○○攜帶客觀上可供兇器使用之斜口鉗，將他
    人汽車音響自汽車前座儀表板旁拆下，而移入其管領支配之下，其行為應屬既遂
    ，雖共犯乙○○嗣經警發現，並未將該音響取走，而將音響丟棄於汽車前座中央
    扶手上，然此無礙於竊盜犯罪之既遂；是核被告所為，係犯刑法第三百二十一條
    第一項第三款之攜帶兇器加重竊盜罪。被告與乙○○二人就右揭犯行間，有犯意
    之聯絡及行為之分擔，為共同正犯。又被告於偵查中供稱：「（之前在板橋被起
    訴二件竊盜案？）是的，‧‧我那時有想要悔改，不要再做了‧‧」等語（見臺
    灣彰化地方法院檢察署九十二年度偵字第一一九七號偵查卷第三十三頁背面），
    被告復於本院九十二年度易字第三四四號竊盜案件偵審時供承：「‧‧我並沒有
    因為前面偷了二次，還想再偷‧‧」等語，有該刑事判決附卷可稽，足徵本件竊
    盜被告是臨時起意，本案與前揭本院九十二年度易字第三四四號竊盜案件，並非
    基於同一概括犯意之行為，無連續犯關係，非該案確定判決效力所及，附此敘明
    。爰審酌被告甫於九十一年七月十八日犯加重竊盜罪，嗣經本院於九十二年六月
    九日判處有期徒刑十月確定（因尚未執行完畢，不構成累犯），有臺灣高等法院
    被告全國前案紀錄表可稽，其素行不佳，及犯罪之動機、目的、手段，共同竊取
    之音響已置於共犯實力管領支配下，惟未取走即遭警查獲，並已發還被害人，犯
    罪對於被害人所生之危害，及犯後否認犯行之態度等一切情狀，量處如主文所示
    之刑，以資懲儆。
三、扣案之斜口鉗一支，係共犯乙○○所有供竊盜犯罪用之物，另扣案之Ｔ型扳手五
    支、三叉扳手、鐵管棒、小挫刀、十字螺絲起子、一字螺絲起子、美工刀、Ｌ型
    扳手各一支、遙控器五個、Ｔ型小扳手、小手電筒各二支，則係共犯乙○○所有
    供犯罪預備之物，業據被告於偵查及本院審理中陳明在卷，爰依刑法第三十八條
    第一項第二款規定宣告沒收；至扣案之乙○○身分證一張，及行動電話ＮＯＫＩ
    Ａ三三一０、ＮＯＫＩＡ八二五０型各一支（該行動電話二支均已發還被告領回
    ），均與本案無涉，亦如前述，自毋庸宣告沒收，併此敘明。
據上論斷，應依刑事訴訟法第二百九十九條第一項前段，刑法第二十八條、第三百二
十一條第一項第三款、第三十八條第一項第二款，判決如主文。
本案經檢察官黃正綱到庭執行職務。
中      華      民      國      九十二      年      十一    月    十二  日
                                     臺灣板橋地方法院刑事第七庭
                                         審判長法  官 鄭 水 銓
                                               法  官 侯 志 融
                                               法  官 楊 志 雄
右正本證明與原本無異。
如不服本判決，應於判決送達後十日內向本院提出上訴狀 (應附繕本) ，上訴於
臺灣高等法院。
                               書記官 陳 慶 樹
中      華      民      國      九十二      年      十一    月    十二  日
附錄本案論罪科刑法條全文：
刑法第三百二十一條
犯竊盜罪而有左列情形之一者，處六月以上、五年以下有期徒刑：
一  於夜間侵入住宅或有人居住之建築物、船艦或隱匿其內而犯之者。
二  毀越門扇、牆垣或其他安全設備而犯之者。
三  攜帶兇器而犯之者。
四  結夥三人以上而犯之者。
五  乘火災、水災或其他災害之際而犯之者。
六  在車站或埠頭而犯之者。
前項之未遂犯罰之。


司法院資訊處製作；財團法人民間司法改革基金會備份。
